臺灣高等法院刑事判決　　　　　　　　95年度上訴字第4463號
上　訴　人　臺灣士林地方法院檢察署檢察官
上　訴　人
即　被　告　甲○○
上列上訴人因被告違反毒品危害防制條例案件，不服臺灣士林地
方法院95年度易字第995號，中華民國95年10月23日第一審判決
（起訴案號：臺灣士林地方法院檢察署95年度毒偵字第1286號、
1473號；併案審理案號：95年度毒偵字第1881號），提起上訴，
本院判決如下：
    主  文
上訴駁回。
    事  實
一、甲○○前於民國92年間因施用第一、二級毒品案件，經臺灣
    士林地方法院裁定送觀察、勒戒後，認有繼續施用毒品之傾
    向，臺灣士林地方法院乃裁定送強制戒治，於93年1月9日因
    毒品危害防制條例修正而釋放，臺灣士林地方法院並以93年
    度訴字第24號判決，判處施用第一級毒品部分，有期徒刑六
    月，施用第二級毒品部分，有期徒刑五月，定應執行刑十月
    ，嗣本院以93年度上訴字第1046號判決駁回上訴確定，於94
    年5月23日縮短刑期執行完畢。詎猶不知悛悔，於前案強制
    戒治執行完畢釋放後五年內，復基於施用第二級毒品安非他
    命之概括犯意，自95年5月初某日起迄95年5月23日止，在臺
    北縣三芝鄉○○街○段6號4樓住處，以將安非他命置於吸食
    器內燒烤，吸食其產生煙霧之方式，連續施用第二級毒品安
    非他命多次。另於95年7月20日20時許（起訴書誤為19日某
    時，應予更正）以相同方式，在上址施用第二級毒品安非他
    命。嗣因其為列管毒品人口，於95年5月23日為警採尿送驗
    結果，呈安非他命類陽性反應。警方復於95年7月24日採尿
    送驗結果，亦呈安非他命類陽性反應，並於95年7月26日晚
    上6時30分許，為警在其上址住處搜索扣得第二級毒品安非
    他命一包（毛重零點四五公克，淨重零點二五公克）及殘渣
    袋一個。
二、案經臺北縣政府警察局淡水分局報請臺灣士林地方法院檢察
    署檢察官偵查起訴及併案審理。
    理  由
一、上開事實業據被告坦承不諱，且其為警查獲時採集之尿液檢
    體，送驗結果均呈安非他命類陽性反應，有臺灣檢驗科技股
    份有限公司95年6月7日編號CH/2006/51418號、95年8 月10
    日編號CH/2006/8月10日編號CH/2006/71406號、95年8月18
    日編號CH/2006/80308號濫用藥物尿液檢驗報告各在卷可參
    （毒偵字第一二八六號卷第七頁、二六頁，毒偵字第一八八
    一號卷第七頁及原審卷第八四頁），並有被告所有供施用供
    施用第二級毒品所用之安非他命一包，及安非他命殘渣袋一
    個扣案可佐，其中安非他命部分經鑑驗確呈安非他命陽性反
    應等情，有初步鑑驗報告單等在卷可參（毒偵字第一四七三
    號卷第二二頁），足認被告自白有證據可佐，堪予採信。又
    被告前因施用第一、二級毒品案件，經臺灣士林地方法院裁
    定送觀察、勒戒後，認有繼續施用毒品之傾向，臺灣士林地
    方法院乃裁定送強制戒治，於93年1月9日因毒品危害防制條
    例修正而釋放，臺灣士林地方法院並以93年度訴字第24 號
    判決，判處施用第一級毒品部分，有期徒刑六月，施用第二
    級毒品部分，有期徒刑五月，定應執行刑十月，嗣本院以93
    年度上訴字第10 46號判決駁回上訴確定等情，有全國刑案
    資料查註表在卷可參，足認被告於強制戒治執行完畢五年內
    ，再犯施用毒品之事實，事証明確，被告犯行洵堪認定。至
    於起訴書所載被告於95年7月19日施用毒品乙節，固有被告
    警詢筆錄可參，惟被告又稱：係七月二十日二十時許等語（
    毒偵字第一八八一號卷五頁，原審卷第八九頁），衡諸被告
    係於96年07月24日採尿（同上偵卷頁）且鑑驗呈陽性，則其
    最多當係九十六小時內施用，亦即7月20日施用，因認應以7
    月20日為可採，起訴書所載，尚屬誤會，應予更正。另起訴
    書認被告係於95年5月23日為警採尿回溯96小時內之某時，
    施用安非他命乙節，經查被告已坦承係95年5月23日當日施
    用（原審卷第八八頁），爰認定應係95年5月23日施用，並
    予敘明。
二、按刑法已於九十五年七月一日修正生效，並刪除連續犯規定
    ，因此，連續犯數行為發生在新法施行前者，於新法施行後
    ，應適用最有利於行為人之法律，至於其中部分行為發生在
    新法施行後者，該部分不能論以連續犯，最高法院95年第8
    次刑事庭會議決議五之4參照，亦即修正前後之行為應併罰
    （台灣高等法院暨所屬法院因應新修正刑法施行座談會編第
    七七頁參照）
三、核被告所為，均係犯毒品危害防制條例第十條第二項之施用
    第二級毒品罪。被告因施用第二級毒品安非他命，而持有之
    行為，已為其施用行為吸收，不另論罪。其中被告於九十五
    年五月初至五月二十三日之間，先後多次施用第二級毒品之
    行為，時間緊接，犯罪構成要件相同，顯係基於概括犯意反
    覆為之，為連續犯，應依法加重其刑。再被告有如犯罪事實
    欄所載之論罪科刑執行情形，有全國刑案資料查註表及法務
    部全國檢察官線上查詢刑案人犯在監所最新資料報表附卷可
    稽，其於受有期徒刑之執行完畢後，5年內再故意犯本件有
    期徒刑以上之罪，應依刑法第47條第1項規定論以累犯。有
    關被告於九十五年五月初至五月二十三日之間，先後多次施
    用第二級毒品部分，應遞加重其刑，其餘部分（即九十五年
    七月二十日）應加重其刑。又被告所犯上開二罪，如前所述
    ，應分論併罰。另刑法於九十五年七月一日修正生效，刪除
    連續犯之規定，且第五十一條第五款有關定應執行刑，將最
    高有期徒刑二十年修正為三十年，比較新舊法，自以連續犯
    之一刑罰，及最高刑度二十年為有利被告，依刑法第二條第
    一項前段規定，有關被告上開修正前所犯，暨定應執行刑部
    分，自應適用修正前法律。
四、原審認被告罪證明確，適用毒品危害防制條例第十條第二項
    ，第十八條第一項前段，刑法第十一條前段，刑法第二條第
    一項前段，修正前刑法第五十六條，第三十八條第一項第二
    款，第五十一條第五款，刑法第四十七條之規定，及審酌被
    告犯罪之動機、目的、手段，吸食毒品乃自殘行為，暨被告
    施用時間、犯罪所生之損害，及犯罪坦承態度，檢察官求處
    有期徒刑壹年四月尚嫌過重等一切情狀，分別量處有期徒刑
    七月及五月，並定應執行刑為有期徒刑十月。復說明扣案安
    非他命壹包（淨重零點二五公克）暨安非他命殘渣袋壹個內
    殘留之毒品安非他命，爰依毒品危害防制條例第十八條第一
    項前段宣告沒收銷毀之。至於安非他命包裝袋壹個及安非他
    命殘渣袋壹個，為被告所有供吸食毒品犯罪所用（原審卷第
    八九頁），應依刑法第三十八條第一項二款宣告沒收。其認
    事用法及量刑，均無不當，被告上訴意旨指摘原判決量刑過
    重云云，為無理由；公訴人雖以「被告另於臺灣士林地方法
    院95易字第1312號施用第一級毒品案件中，自承係一行為同
    時施用與本件查獲之第二級毒品安非他命，涉有毒品危害防
    制條例第10條第1項之施用第一級毒品罪，與本件有一行為
    觸犯數罪名之想像競合犯關係，屬裁判上之一罪，依審判不
    可分原則，該案應為起訴效力所及，原審未及斟酌審判，難
    認原判決允當，請撤銷原判決，就被告另涉之施用第2級毒
    品罪嫌另為適當之判決」云云。惟查，該案檢察官係以被告
    施用第一級毒品海洛因，涉有毒品危害防制條例第10條第1
    項之施用第一級毒品罪提起公訴，就施用第二級毒品部分移
    併本案審理，業經原審併案判決，觀之該案起訴書內容並無
    隻字提及被告同時施用第二級毒品安非他命之事實，有臺灣
    士林地方法院檢察署95年度毒偵字第1881號起訴書附卷可查
    ，且依被告歷次陳述，均供明如何施用第二級毒品，而未曾
    提及有同時施用第一級毒品之事，此外又無其他積極證據足
    以證明被告係同時施用第一級、第二級毒品，公訴人執以提
    起上訴，為無理由，其上訴亦無理由，均應予駁回。
據上論斷，應依刑事訴訟法第368條，判決如主文。
本案經檢察官吳國南到庭執行職務。
中　　華　　民　　國　　96　　年　　2　　月　　 14　　日
　　　　　　　　　刑事第十六庭  審判長法　官  葉  騰  瑞
　　　　　　　　　　　　　　　　　    法　官  楊  貴  雄
　　　　　　　　　　　　　　　　　　  法　官  莊  明  彰
以上正本證明與原本無異。
不得上訴。
                                      書記官  周  素  秋
中　　華　　民　　國　　96　　年　　2　　月　　 14　　日
附錄：本案論罪科刑法條全文
毒品危害防制條例第10條
施用第一級毒品者，處 6 月以上 5 年以下有期徒刑。
施用第二級毒品者，處 3 年以下有期徒刑。
